# 同一控制下企业合并追溯问题

提问人：liubin988513 时间：2013-07-10 17:32:40
第十七条 母公司在报告期内因同一控制下企业合并增加的子 公司，编制合并资产负债表时，应当调整合并资产负债表的期初数。
因为去年 10 月份就合并了，所以站在今年 6 月份【半年报的资产负债表期末时点】，应当是已经合并了，由于同一控制，所以比较报表也应当将该被合并方净资产纳入

回答人：chenyiwei
基本赞同。此时如果没有差错更正和会计政策变更情况出现的，该项“调整前”和“调整后”数据应该是同一个。